【裁判字號】    97,易,3787
【裁判日期】    971029
【裁判案由】    竊盜
【裁判全文】
臺灣臺中地方法院刑事判決  97年度易字第3787號
公  訴  人  臺灣臺中地方法院檢察署檢察官
被      告  丙○○
                  （現另案於臺灣臺中監獄執行中）
上列被告因竊盜等案件，經檢察官提起公訴（97年度偵字第1912
9），被告於準備程序中就被訴事實為有罪之陳述，本院於聽取
當事人之意見後，裁定進行簡式審判程序，判決如下：
    主    文
丙○○犯竊盜罪，處有期徒刑拾月，減為有期徒刑伍月，扣案之
棉質手套壹付沒收；又於夜間侵入住宅竊盜，處有期徒刑壹年肆
月，減為有期徒刑捌月，扣案之棉質手套壹付沒收；應執行有期
徒刑壹年。扣案之棉質手套貳付，均沒收。
    事    實
一、丙○○前於民國90年2月間，因強盜案件，經法院判處有期
    徒刑七年確定，其於入監執行後，於95年9月18日因縮短刑
    期假釋出監，嗣經撤銷假釋後，自97年1月11日起入監執行
    殘刑中（不構成累犯）。
二、詎丙○○於上開案件假釋出監期間，猶仍不知悛改，意圖為
    自己不法之所有，於民國96年2月23日上午9時30分許，侵入
    乙○○位在臺中市西屯區美滿東三巷1號住處內（侵入住宅
    部分，未據告訴），戴上其所有棉質手套1付，徒手竊取乙
    ○○所有之紀念幣5、6枚〈價值約新臺幣（下同）9,000元
    〉及數位相機1台（價值約3,000元），得手後將上開手套棄
    置現場。又於96年2月28日晚上9時40分許之夜間，侵入甲○
    ○位在臺中市○○區○○里○○街14號2樓之住處，戴上其
    所有棉質手套1付，徒手竊取甲○○所有之數位相機1台（價
    值約2,000元），得手後，並將上開手套棄置現場。隨後將
    上開紀念幣丟棄，並於96年3月5日，將上開2台數位相機持
    往臺中市○○路與太原路之跳蚤市場，售予小販，得款3,
    000元花用。嗣後經警比對丙○○唾液及在上開現場遺留之
    手套2付DNA相符，而循線查悉上情。
二、案經臺中市警察局第六分局報請臺灣臺中地方法院檢察署檢
    察官偵查起訴。
    理    由
一、本件被告所犯為死刑、無期徒刑、最輕本刑為三年以上有期
    徒刑以外之罪，且非高等法院管轄第一審之案件，經被告就
    被訴事實為有罪之陳述後，本院裁定行簡式審判程序，是其
    證據之調查，自不受刑事訴訟法第159條第1項、第161條之2
    、第161條之3、第163條之1及第164條至第170條規定之限制
    ，刑事訴訟法第273條之1第1項、第279條第2項前段、第273
    條之2分別定有明文，合先敘明。
二、本案證據名稱：
（一）被告丙○○於本院準備程序及審理時所為認罪之陳述。
（二）證人即被害人乙○○之父李裕民於警詢時證述及被害人甲
      ○○於警詢時之指述情節相符。
（三）臺中縣警察局霧峰分局刑案現場勘查報告、勘查採證同意
      書、刑事案件證物採驗紀錄表、指紋卡及內政部警政署刑
      事警察局97年6月23日刑醫字第0960092267號鑑驗書。
三、本案論罪科刑部分：
（一）核被告丙○○所為，係犯刑法第320條第1項並通竊盜罪、
      第321條第1項第1款之夜間侵入住宅竊盜罪。被告2次竊盜
      行為，犯意各別、行為不同，應予分論併罰。
（二）爰審酌被告正值青壯之年，竟不思以正途賺取錢財，恣意
      侵入告訴人住宅竊取財物，造成告訴人財產之損失及破壞
      居家生活之安寧，告訴人遭竊財物價值達數千元，至今未
      能尋回，亦未獲得賠償，又被告於前案假釋中仍不知悛改
      ，惟於本院審理時始尚知所悔悟而坦承犯行之態度，暨其
      素行、智識程度及生活狀況等一切情狀，量處如主文所示
      之刑。
（三）查被告本案2次犯罪時間，均在96年4月24日以前，尚合於
      減刑條件，應依中華民國96年罪犯減刑條例第2條第1項第
      3款、第7條規定，均減其宣告刑期2分之1。
（四）手套2付係被告所有供犯罪所用之物，業經其供承在卷，
      爰依刑法第38條第1項第2款宣告沒收。
四、應適用之法條：
    刑事訴訟法第273條之1第1項、第299條第1項前段、第310條
    之2、第454條第1項，刑法第320條第1項、第321條第1項第1
    款、第51條第5款，中華民國九十六年罪犯減刑條例第2條第
    1項第3款、第7條。
五、如不服本判決，應於收受本判決後10日內，向本院提出上訴
    書狀，上訴於第二審法院。又上訴書狀如未敘述理由，應於
    上訴期間屆滿後20日內補提理由書於本院。
本案經檢察官丁○○到庭執行職務。
中    華    民    國    97    年    10    月    29    日
                        刑事第十庭  法  官   黃賢婷
上正本證明與原本無異。
如不服本判決，應於收受送達後10日內向本院提出上訴書狀（應
敘述具體理由並附繕本）。
上訴書狀如未敘述理由，應於上訴期間屆滿後20日內補提理由書
於本院。
                                    書記官   王麗雯
中    華    民    國    97    年    10    月    29    日
附錄本案論罪科刑法條全文：
刑法第320條
意圖為自己或第三人不法之所有，而竊取他人之動產者，為竊盜
罪，處 5 年以下有期徒刑、拘役或 5 百元以下罰金。
意圖為自己或第三人不法之利益，而竊佔他人之不動產者，依前
項之規定處斷。
前二項之未遂犯罰之。
刑法第321條：
犯竊盜罪而有左列情形之一者，處6月以上、5年以下有期徒刑：
一  於夜間侵入住宅或有人居住之建築物、船艦或隱匿其內而犯
    之者。
二  毀越門扇、牆垣或其他安全設備而犯之者。
三  攜帶兇器而犯之者。
四  結夥三人以上而犯之者。
五  乘火災、水災或其他災害之際而犯之者。
六  在車站或埠頭而犯之者。
前項之未遂犯罰之。


司法院資訊處製作；財團法人民間司法改革基金會備份。
